CHRISTIAN REYES SOTELO

PERFIL

Ingeniero Mecatrónico y Desarrollador Web Fullstack, con habilidades creativas y proactivas. Disfruto trabajando en equipo y tengo una fuerte disposición para la investigación y la exploración de nuevos temas. Mi enfoque está en el desarrollo web, tanto en el Frontend como en el Backend, y mi objetivo es aplicar mis conocimientos para resolver problemas informáticos y contribuir al crecimiento y éxito de la empresa.



CONTACTO

Celular: +51 993221518

Dirección: Independencia – Perú, Lima

Email: reyes.christian@pucp.pe
LinkedIn: www.linkedin.com/in/crso
GitHub: https://github.com/CJRS1

EXPERIENCIA

Desarrollador Web Fullstack Jr.
GRUPO FAMILIA ESTELA | 06/2024 - Actualidad

- Desarrollo en Wordpress con Elementor, Shoplentor, Security, Elementor Footer & Header, Yoast SEO, Light Speed Caché, Woocommerce, MailChimp, WpForms, Essencial Addons, Loco Translate, HFCM y Wordfense.
- Uso de Google Analytics, Google Search, Tiktok Ads y Facebook Ads.
- Los hostings utilizados fueron Wordpress.com y Hostinger.com.
- Los proyectos realizados fueron: <u>www.familiaestela.com</u> www.avicolaestela.com

Ingeniero de Software Jr. NEWRO | 08/2023 - Actualidad

- Desarrollo de aplicaciones web con React, MUI, Remix, Redux, y TypeScript.
- Implementación de pruebas con Postman y Jest.
- Despliegue de proyectos con Docker y Docker-Compose.
- Administración de bases de datos MySQL y uso de NodeJS.
- Implementación de sistemas de control de clientes y empleados.
- Despliegue automático con railway.app y uso de CloudFlare.
- Uso de Cloudinary para backups de la base de datos de forma automática.
- Los proyectos realizados fueron: Plataforma de licenciamiento para UNALM. www.amddi.com www.newro.pe

Ingeniero de Software Junior CAPITAL HUMAN GROUP | 03/2023 - 07/2023

- Desarrollo de aplicaciones web con React, Bootstrap, Sass, HTML, CSS, JS y TypeScript.
- Creación y manejo de bases de datos con MySQL y Postman.
- Soporte técnico y asistencia informática a usuarios.

Ingeniero de Software Trainee MOONS | 05/2022 - 02/2023

- Desarrollo de aplicaciones web con React, Bootstrap, Sass, HTML, CSS, JS y TypeScript.
- Realización de pruebas de aplicaciones con Postman.
- Resolución de incidencias en proyectos utilizando PHP con Laravel.

EDUCACIÓN

- Maestría en Desarrollo y Operaciones de Software (DevOps) | Escuela de Postgrado Newman | 11/2023 - Actualidad
- Desarrollador Web Fullstack | Tecsup | 06/2022 12/2022
- Ingeniería Mecatrónica | Pontificia Universidad Católica del Perú | 03/2013 12/2020

HABILIDADES TÉCNICAS

- Frontend: HTML, CSS, JavaScript, TypeScript, React, Redux, Bootstrap, Tailwind y MUI
- Backend: PHP, Node.js, Python, Django y Flask
- Bases de Datos: MySQL, PostgreSQL y MongoDB
- **DevOps:** Docker, Kubernetes, AWS (ec2, cognito), Azure, Git y Jira
- CMS: Shopify, Shopify Hydrogen y WordPress con WooCommerce
- Otros: Jenkins, Ansible, Puppet, Chef, Packer, Solidworks, Inventor, Impresión 3D, Ms. Office Profesional, Capcut, Canvas, Figma, Leonador AI, uso de Raspberry pi y Arduino.

IDIOMAS

- **Inglés**: Intermedio (ICPNA)
- Portugués: Intermedio (Idiomas Católica)
- Alemán: Básico (Goethe Institut)

CERTIFICACIONES Y CURSOS

- Diplomado en Softskills y Habilidades Directivas Newman (2023)
- Design Thinking, Estrategia Lean, Scrum Newman (2023)
- Microservicios con NodeJS, Docker y Kubernetes CursosDev Technology (2023)
- Facturación Electrónica con PHP CETI Chiclayo (En curso)

PORTAFOLIO PERSONAL

https://cjrs1.github.io